臺灣桃園地方法院刑事判決
111年度審交易字第7號
公  訴  人  臺灣桃園地方檢察署檢察官
被      告  王世豪


上列被告因公共危險案件，經檢察官提起公訴（110年度偵字第4
1854號），被告於本院準備程序進行中，就被訴事實為有罪之陳
述，經本院告知簡式審判程序意旨，並聽取當事人之意見後，裁
定改依簡式審判程序審理，茲判決如下：
    主      文
王世豪犯不能安全駕駛動力交通工具罪，累犯，處有期徒刑陸月
，併科罰金新臺幣參萬元，有期徒刑如易科罰金，罰金如易服勞
役，均以新臺幣壹仟元折算壹日。
    事實及理由
一、本件犯罪事實及證據，除證據部分補充「被告王世豪於本院
    準備程序及審理時之自白」外，餘均引用檢察官起訴書所載
    （詳如附件）。
二、新舊法比較:
    按行為後法律有變更者，適用行為時之法律。但行為後之法
    律有利於行為人者，適用最有利於行為人之法律，刑法第2
    條第1項定有明文。查本件被告行為後，刑法第185條之3第1
    項第1款，業於民國111年1月28日修正公布，並自同年月30
    日施行生效。刑法第185條之3第1項第1款原係規定：「駕駛
    動力交通工具而有下列情形之一者，處二年以下有期徒刑，
    得併科二十萬元以下罰金：一、吐氣所含酒精濃度達每公升
    零點二五毫克或血液中酒精濃度達百分之零點零五以上。」
    ，而修正後規定為：「駕駛動力交通工具而有下列情形之一
    者，處三年以下有期徒刑，得併科三十萬元以下罰金：一、
    吐氣所含酒精濃度達每公升零點二五毫克或血液中酒精濃度
    達百分之零點零五以上。」，即修正後之刑法第185條之3第
    1項第1款之規定，提高有期徒刑及罰金金額之上限，故經新
    舊法比較之結果，修正後之規定未較有利於被告，依刑法第
    2條第1項前段規定，自應適用被告行為時即修正前之刑法第
    185條之3第1項第1款之規定論處，附此敘明。
三、論罪科刑:　　　　
（一）核被告所為，係犯修正前刑法第185條之3第1項第1款之駕
      駛動力交通工具而吐氣所含酒精濃度達每公升0.25毫克以
      上罪。
（二）被告前因公共危險案件，經本院以107年度壢交簡字第478
      號判決判處有期徒刑6月確定，並於107年12月4日易科罰
      金執行完畢，有臺灣高等法院被告前案紀錄表附卷可參，
      其受徒刑之執行完畢後，5年以內故意再犯本案有期徒刑
      以上之罪，為累犯，而參照司法院大法官釋字第775號解
      釋意旨，為避免發生罪刑不相當之情形，法院就該個案依
      該解釋意旨，裁量是否加重最低本刑。考量被告上開構成
      累犯之犯罪紀錄，與本案犯行之罪名、犯罪類型相同，且
      前有多次酒後駕車經法院判刑之紀錄，足見被告對刑罰之
      反應力薄弱，認適用刑法第47條累犯加重之規定並無罪刑
      不相當之情事，爰依刑法第47條第1項規定，加重其刑。
（三）爰審酌被告不知自律己行，於飲酒後猶騎乘電動自行車行
      駛於公眾往來之道路，危及道路交通安全，且缺乏尊重其
      他用路人生命、財產安全之觀念，為警測得其吐氣所含酒
      精濃度高達每公升0.29毫克，所為實不足取，兼衡被告之
      素行、自陳國中畢業之智識程度、從事賣菜工作、月薪新
      臺幣3萬元（見院卷第35頁），暨其犯後坦承犯行之態度
      等一切情狀，量處如主文所示之刑，並諭知有期徒刑如易
      科罰金，罰金如易服勞役之折算標準。
據上論斷，應依刑事訴訟法第273條之1第1項、第299條第1項前
段、第310條之2、第454條（本案採判決精簡原則，僅引述程序
法條），判決如主文。
本案經檢察官楊挺宏提起公訴，檢察官周芝君到庭執行職務。
中　　華　　民　　國　　111 　年　　3 　　月　　8 　　日
                  刑事審查庭  法  官  劉美香
以上正本證明與原本無異。
如不服本判決應於收受判決後20日內向本院提出上訴書狀，並應
敘述具體理由。其未敘述上訴理由者，應於上訴期間屆滿後20日
內向本院補提理由書(均須按他造當事人之人數附繕本)「切勿逕
送上級法院」。 
　　　　　　　　　　　　　　　書記官　張怡婷
中　　華　　民　　國　　111 　年　　3 　　月　　9 　　日
附錄本案論罪科刑依據之法條：
修正前中華民國刑法第185條之3
駕駛動力交通工具而有下列情形之一者，處 2 年以下有期徒刑
，得併科 20 萬元以下罰金：
一、吐氣所含酒精濃度達每公升零點二五毫克或血液中酒精濃度
    達百分之零點零五以上。
二、有前款以外之其他情事足認服用酒類或其他相類之物，致不
    能安全駕駛。
三、服用毒品、麻醉藥品或其他相類之物，致不能安全駕駛。
因而致人於死者，處 3 年以上 10 年以下有期徒刑；致重傷者
，處 1 年以上 7 年以下有期徒刑。











附件：
臺灣桃園地方檢察署檢察官起訴書
                                    110年度偵字第41854號
　　被　　　告　王世豪　男　47歲（民國00年0月0日生）　　　　　　　　　　　　住桃園市○鎮區○○路000巷00弄00                           號　　　　　　　　　　　　                      國民身分證統一編號：Z000000000號
上列被告因公共危險案件，已經偵查終結，認應該提起公訴，茲
將犯罪事實及證據並所犯法條分敘如下：
　　　　　犯罪事實
一、王世豪前因公共危險案件，經臺灣桃園地方法院以107年度
    壢交簡字第478號判決判處有期徒刑6月確定，並於民國107
    年12月4日執行完畢。詎仍不知悔改，自110年10月17日上午
    8時許起至同日上午10時許止，在桃園市平鎮區某菜市場飲
    用啤酒，明知飲酒後已達不得駕駛動力交通工具之程度，仍
    基於酒後駕駛動力交通工具之犯意，於同日下午2時許，自
    該處騎乘電動自行車離去，嗣於同日下午2時35分許，行經
    桃園市平鎮區龍美路與龍南路口，為警攔檢盤查，測得吐氣
    所含酒精濃度達每公升0.29毫克。
二、案經桃園市政府警察局平鎮分局報告偵辦。
　　　　　證據並所犯法條
一、上揭犯罪事實，業據被告王世豪於警詢及本署偵查中坦承不
    諱，復有桃園市政府警察局酒精測定紀錄表及桃園市政府警
    察局舉發違反道路交通管理事件通知單各1份在卷可稽，被
    告犯嫌堪以認定。
二、核被告所為，係犯刑法第185條之3第1項第1款之公共危險罪
    嫌。又查被告曾有如犯罪事實欄所載之論罪科刑及執行情形
    ，有刑案資料查註紀錄表1份在卷可稽，其於徒刑執行完畢5
    年內，故意再犯前開有期徒刑以上之罪，為累犯，請參照大
    法官解釋釋字第775號解釋意旨及刑法第47條第1項規定，審
    酌依刑法累犯之規定加重其刑。
三、依刑事訴訟法第251條第1項提起公訴。
　　此　致
臺灣桃園地方法院
中　　華　　民　　國　 110　　年　　12　　月　　21　　日
　　　　　　　　　　　　　　　檢　察　官  楊挺宏
本件證明與原本無異
中　　華　　民　　國　 110　　年　　12　　月　　24　　日
                              書  記  官  范書銘
所犯法條：
中華民國刑法第185條之3第1項第1款　
駕駛動力交通工具而有下列情形之一者，處 2 年以下有期徒刑
，得併科 20 萬元以下罰金：
一、吐氣所含酒精濃度達每公升零點二五毫克或血液中酒精濃度
    達百分之零點零五以上。
二、有前款以外之其他情事足認服用酒類或其他相類之物，致不
    能安全駕駛。
三、服用毒品、麻醉藥品或其他相類之物，致不能安全駕駛。
因而致人於死者，處 3 年以上 10 年以下有期徒刑；致重傷者
，處 1 年以上 7 年以下有期徒刑。